【裁判字號】    97,訴,686
【裁判日期】    971104
【裁判案由】    毒品危害防制條例等
【裁判全文】
臺灣桃園地方法院刑事判決               97年度訴字第686號
公  訴  人  臺灣桃園地方法院檢察署檢察官
被      告  甲○○
                    5弄26號.
指定辯護人  本院公設辯護人乙○○
上列被告因違反毒品危害防制條例等案件，經檢察官提起公訴（
97年度偵字第12002 號），本院判決如下︰
    主  文
甲○○共同運輸第三級毒品，累犯，處有期徒刑伍年伍月；扣案
之第三級毒品愷他命參包（驗後淨重5845.52 公克，純度約96%
）、大型紙箱（內均各含陶瓷燈座、塑膠袋、燈架、水晶吊飾）
貳組、樊建成名片壹張及雀爾斯燈飾企業社郭金水名片肆盒（肆
佰壹拾貳張），均沒收。又共同行使偽造私文書，足以生損害於
他人，累犯，處有期徒刑參月；扣案之發票章壹個、圓戳章壹個
及未扣案之「個案委任書」貳紙，均沒收。應執行有期徒刑伍年
陸月；扣案之第三級毒品愷他命參包（驗後淨重5845.52 公克，
純度約96%） 、大型紙箱（內均各含陶瓷燈座、塑膠袋、燈架、
水晶吊飾）貳組、樊建成名片壹張、雀爾斯燈飾企業社郭金水名
片肆盒（肆佰壹拾貳張）、發票章壹個、圓戳章壹個及未扣案之
「個案委任書」貳紙，均沒收。
    事  實
一、甲○○前因違反毒品危害防制條例案件，經臺灣高雄地方法
    院以95年度訴字第3319號判處有期徒刑10月，經甲○○上訴
    後，經臺灣高等法院高雄分院以96年度上訴字第1547號減刑
    為有期徒刑5 月確定，於民國96年12月19日易科罰金執行完
    畢。詎仍不知悔改，明知愷他命係我國毒品危害防制條例第
    2 條第2 項第3 款所列之第三級毒品，且屬行政院依懲治走
    私條例公告之管制進口物品，不得販賣、運輸、持有或私運
    進口。緣其於97年4 月18日出境至大陸地區後，經友人介紹
    認識某真實姓名年籍不詳、綽號「明仔」之成年男子，因缺
    錢花用，遂於97年5 月初某日允諾將以新臺幣（下同）10萬
    元為代價，共同基於自中華民國境外運輸第三級毒品愷他命
    及私運管制物品進口之犯意聯絡，由甲○○提供其之前位在
    高雄市苓雅區○○○路94號3 樓之3 租屋處為收件地址，「
    明仔」則提供「雀爾斯燈飾企業社」、負責人「樊建成」為
    收件人，並交付載有「樊建成」（FAN JIAN CHENG）中英文
    姓名寫法之名片1 紙、「雀爾斯燈飾企業社郭金水」名片4
    盒（共412 張）及門號0000000000號之NOKIA 行動電話1 支
    ，作為寄送、收受、聯絡運輸毒品事宜及給付報酬之用。嗣
    於97年5 月9 日，「明仔」將白色晶體之第三級毒品愷他命
    （驗後淨重5845.52 公克，純度約96%） ，直接分別倒入2
    盞吊燈之陶瓷主體燈座內，加以密封，再以防護之塑膠袋包
    覆燈座，並將燈架及水晶吊飾一起放入封裝之2 紙大型紙箱
    內，並在大陸地區透過不知情之聯邦快遞公司人員，以水晶
    燈為名義（提單號碼分別為000000000000、000000000000號
    ），而預以空運方式轉經菲律賓寄送運輸來臺。「明仔」告
    知甲○○上開貨物預計於97年5 月12日來臺，甲○○遂於97
    年5 月11日先自大陸地區搭機返回臺灣地區，並經「明仔」
    撥打上開電話告知領取上開貨物之方法，而與「明仔」共同
    基於偽造文書之犯意聯絡，於97年5 月12日上午某時許，在
    高雄市○○路青年市附近，請不知情之刻印店業者偽刻「雀
    爾斯燈飾企業社」之發票專用章、圓戳章，嗣於同（12）日
    晚間6 時許，前述2 箱貨物經由FX-014號航班運輸進入我國
    境內，聯邦快遞公司因報關需要，遂撥打記載收件人之電話
    （即0000000000），甲○○遂以上開發票章及圓戳章，接續
    在2 紙「個案委任書」私文書上，偽蓋「雀爾斯燈飾企業社
    」發票及圓戳印文，並偽簽「樊建成」之署押在報關用之「
    個案委任書」上（每紙各蓋有公司發票及圓戳印文各1 枚、
    樊建成署押2 枚），而分別於97年5 月12日下午8 時許及97
    年5 月13日上午10時許，在高雄市苓雅區○○○路93號上之
    「7-11」便利超商，將2 紙「個案委任書」之私文書接續2
    次傳真予聯邦快遞公司而行使之，足生損害於聯邦快遞公司
    對貨品收件人資料管理之正確性及雀爾斯燈飾企業社、樊建
    成本人。而於97年5 月13日上午10時50分許，經內政部警政
    署航空警察局人員在通關時以X 光儀器檢測時發覺有異，遂
    會同財政部臺北關稅局人員拆封後，初步檢驗試劑確認其內
    為第三級毒品愷他命後，於同日下午5 時許，由前開航警局
    人員陪同快遞公司依收件人地址前往送貨，甲○○委託上址
    大廈不知情之警衛陳昭雄代為簽收並繳交2,000 元之貨物進
    口關稅，再由陳昭雄聯絡甲○○出面收取時，為警當場查獲
    ，並扣得第三級毒品愷他命（驗後淨重5845.52 公克，純度
    約96%） 、用以夾藏包裝第三級毒品愷他命之陶瓷燈座、塑
    膠袋、燈架、水晶吊飾、紙箱各2 組及門號0000000000行動
    電話1 支、樊建成名片1 張、雀爾斯燈飾企業社郭金水名片
    4 盒（412 張）、發票章1 個、圓戳章1 個，始悉上情。
二、案經內政部警政署航空警察局會同財政部臺北關稅局移送臺
    灣桃園地方法院檢察署檢察官偵查起訴。
    理  由
壹、證據能力部分：
    本件認定事實所引用之卷內後述卷證資料（包含人證、文書
    證據、物證等證據），並無證據證明係公務員違背法定程序
    所取得，卷內之文書證據，亦無刑事訴訟法第159 條之4 顯
    有不可信之情況與不得作為證據之情形，並均經當事人同意
    作為本件證據，本院審酌該等證據作成之情況，認為適於作
    為本件認定事實之依據，依刑事訴訟法第159 條之5 第2 項
    之規定，應具有證據能力。
貳、認定被告犯罪之證據及理由部分：
一、上揭犯罪事實，業據被告於警詢、97年5 月14日偵查中、本
    院準備程序及審理中供認不諱，並有證人即聯邦快遞公司人
    員陳安仁、葉智傑證述明確，且有進口快遞貨物簡易申報表
    2 紙、貨物派送單2 紙、個案委任書傳真影本1 紙、財政部
    臺灣關稅局扣押貨物收據搜索筆錄2 份、X 光檢查儀注檢貨
    物報告2 紙、航空警察局安全檢查隊毒品初步鑑驗報告單2
    紙、交通部民用航空局醫務中心毒品鑑定書2 紙、蒐證照片
    24幀附卷可稽，復有第三級毒品愷他命3 包（查扣時將白色
    晶體自燈座倒出以大型分裝袋分為3 包）、陶瓷燈座、塑膠
    袋、燈架、水晶吊飾、紙箱各2 組及門號0000000000行動電
    話1 支、樊建成名片1 張、雀爾斯燈飾企業社郭金水名片4
    盒（412 張）、發票章1 個、圓戳章1 個等物扣案可佐。又
    有關扣案分裝成3 包之白色晶體，經送請內政部警政署刑事
    警察局進行鑑定，結果確定含第三級毒品愷他命成分，純度
    約96% （驗前毛重5936.00 公克，包裝分裝袋重約90.12 公
    克，經取0.37公克鑑定用罄，故驗前淨重為5845.52 公克，
    推估驗前純質淨重約5612.04 公克），有該局所出具97年6
    月17日刑鑑字第0970072984號鑑定書在卷可憑。綜上所述，
    足認被告之自白核與事實相符，應可採為論罪科刑之依據。
    從而，本件事證已臻明確，被告犯行洵堪認定，應予依法論
    科。
二、按查愷他命因為毒品危害防制條例第2 條第2 項第3 款所列
    之第三級毒品，並係行政院依懲治走私條例第2 條第3 項規
    定公告之「管制物品項目及其數額」甲項第4 款所列管制進
    出口之物品，不限其數額，均不得私運進口及運輸。是核被
    告所為，係犯毒品危害防制條例第4 條第3 項之運輸第三級
    毒品罪及懲治走私條例第2 條第1 項之私運管制物品進口罪
    。其持有第三級毒品愷他命之行為，為運輸之高度行為所吸
    收，不另論罪。又被告未經雀爾斯公司及樊建成之同意將偽
    刻「雀爾斯公司」發票章、圓戳章蓋於前述2 紙個案委任書
    ，並偽簽「樊建成」署押於其上，並傳真予聯邦快遞公司持
    以報關所為，係犯刑法第216 條、第210 條之行使偽造私文
    書罪。被告基於單一犯意，於密接時、地，接續偽蓋公司發
    票章、圓戳章及偽簽「樊建成」署押以偽造「個案委任書」
    ，時間密，所侵害為同一法益，應為接續犯，而屬單純一罪
    。又被告偽刻「雀爾斯公司」印章為偽造私文書之階段行為
    ，偽造「雀爾斯公司」印文及偽造「樊建成」署押為偽造私
    文書之部分行為，且偽造私文書後持以行使，偽造之低度行
    為，復為行使偽造私文書之高度行為所吸收，均不另論罪。
    其利用不知情之成年人刻印業者偽造印章及透過不知情之聯
    邦快遞公司人員運輸通關及辦理報關，均係間接正犯。而被
    告與「明仔」就上開運輸第三級毒品、私運管制物品及偽造
    私文書犯行，均有犯意之聯絡及行為之分擔，皆為共同正犯
    。又被告以一私運第三級毒品之行為同時觸犯上開運輸第三
    級毒品及私運管制物品2 罪名，為想像競合犯，應依刑法第
    55 條 之規定，從一重之運輸第三級毒品罪處斷。至於被告
    所犯上開運輸第三級毒品及偽造私文書罪，犯意各別，行為
    互殊，應分論併罰。另被告前因違反毒品危害防制條例案件
    ，經臺灣高雄地方法院以95年度訴字第3319號判處有期徒刑
    10月，經甲○○上訴後，經臺灣高等法院高雄分院以96年度
    上訴字第1547號減刑為有期徒刑5 月確定，於96年12月19日
    易科罰金執行完畢，有臺灣高等法院被告全國前案紀錄表1
    紙附卷可稽，其於上開有期徒刑執行完畢5 年內，故意再犯
    本件有期徒刑以上之2 罪，均為累犯，均應依刑法第47條第
    1 項規定，加重其刑。爰審酌被告明知我國對於毒品之查緝
    甚嚴，竟運輸、私運純度96% ，驗後淨重5845.52 公克之第
    三級毒品愷他命，數量頗鉅，幸其所運輸之毒品在尚未流入
    市面即為警查獲所造成之危害，兼衡被告係因家境困難，一
    時貪圖10萬元之利益，而其數量、夾藏運輸及偽造文書方式
    均係「明仔」謀劃指示，獲利有限，而偽造文書又僅係為遂
    行將上開毒品私運入境，其智識程度、犯罪手段、動機、目
    的，且被告於本院審理中均完全坦認犯行，並願盡力提供所
    知以配合調查之犯後態度良好，已無在偵查中供詞反覆之情
    形，而認公訴人具體求刑15年猶嫌過重，而分別量處如主文
    所示之刑，並定其應執行之刑，以資懲儆。
三、查本件扣案夾藏於燈飾中之白色晶體3 包，經送驗結果，均
    檢出第三級毒品愷他命陽性反應（驗後淨重5845.52 公克，
    純度約96%） ，已見前述，該毒品為毒品危害防制條例第11
    條之1 禁止無正當理由持有之違禁物，而毒品危害防制條例
    第19條第1 項所稱「供犯罪所用或因犯罪所得之物」，並不
    包括毒品本身（最高法院95年度台上字第911 號判決意旨參
    照），惟既係「明仔」所有交予被告共犯本件運輸第三級毒
    品所持有之物，本於共同正犯責任共同之法理，故應依刑法
    第38條第1 項第1 款之規定，宣告沒收。至鑑驗耗用之毒品
    既已滅失，自無庸諭知沒收。而被告夾藏上開毒品用以運輸
    之陶瓷燈座、塑膠袋、燈架、水晶吊飾、紙箱各2 組，業為
    共犯「明仔」特別提供為夾藏運輸毒品所用之物，堪認係屬
    「明仔」所有，自應均依毒品危害防制條例第19條第1 項前
    段，併予宣告沒收。扣案之NOKIA 行動電話1 支（門號0000
    000000），雖為「明仔」交被告用以聯絡運輸毒品及後續處
    理事宜所用，惟依卷存該行動電話申請書資料顯示，係第三
    人「陳俊宏」所申辦，且被告亦供陳不知為何人所有，亦無
    證據證明為本件其他共犯所有之物，即無從宣告沒收。至被
    告所稱「明仔」約定事成後給付被告10萬元之酬勞，則尚非
    犯罪所得之物，而無庸對之宣告沒收。又扣案偽造之「雀爾
    斯燈飾企業社」發票章、圓戳章各1 個，不論屬於犯人與否
    ，爰依刑法第219 條規定，宣告沒收之。另未扣案之「個案
    委任書」2 紙，為被告所有之犯罪所生之物，既無證據證明
    業已滅失，爰依刑法第38條第1 項第3 款之規定予以宣告沒
    收。又偽造之「個案委任書」私文書，既已依刑法第38條第
    1 項第3 款沒收，每紙文書上所偽蓋「雀爾斯燈飾企業社」
    發票章、圓戳章之印文各1 枚，偽簽「樊建成」署押各2 枚
    即已包括在內，即毋庸依刑法第219 條重複諭知沒收。另扣
    案之樊建成名片1 張及雀爾斯燈飾企業社郭金水名片4 盒（
    412 張），亦為「明仔」自行印刷所有並交由被告所有供取
    信聯邦快遞公司而為本件運輸第三級毒品所用之物，亦應依
    毒品危害防制條例第19條第1 項前段，予以宣告沒收，至於
    雖亦屬供本件偽造文書所用之物，然刑法第38條第1 項第2
    款係得沒收，而非應沒收之規定，既已屬運輸第三級毒品而
    宣告沒收，即不另行於偽造文書中宣告沒收，附此敘明。
四、末按證人保護法第2 條所列刑事案件之被告或犯罪嫌疑人，
    於偵查中供述與該案案情有重要關係之待證事項或其他共犯
    之犯罪事證，因而使檢察官得以追訴該案其他共犯，就其因
    供述所涉犯之犯罪，得減輕或免除其刑者，以經檢察官事先
    同意者為限，證人保護法第14條第1 項規定甚明。又按犯毒
    品危害防制條例運輸第三級毒品之罪，供出毒品來源，因而
    破獲者，得減輕其刑，毒品危害防制條例第17條有明文規定
    。查被告本件運輸第三級毒品愷他命，係經犯罪偵查機關於
    通關時以X 光儀器檢測而循線查獲，並扣得被告運輸之毒品
    ，業如前述，被告於偵查中並一度否認犯行，而於本院審理
    中始供出足以識別「明仔」對象之年籍資料供本院傳訊，惟
    未曾經檢察官同意適用證人保護法之規定，且經本院依職權
    查詢其所提供年籍相符之「明仔」戶籍資料及入出境資料，
    並依址通知傳喚，因原址遷移而未能到庭確認是否為被告所
    指之「明仔」本人，足見本件並未因被告之供述而使檢察官
    得以追訴其他共犯，或因被告供出毒品來源，因而破獲之情
    形，均與證人保護法第14條第1 項及毒品危害防制條例第17
    條之規定不符，被告尚無從適用前開規定而減刑，併此敘明
    。
據上論斷，應依刑事訴訟法第299 條第1 項前段，毒品危害防制
條例第4 條第3 項、第19條第1 項，懲治走私條例第2 條第1 項
、第11條，刑法第11條、第28條、第55條、第216 條、第210 條
、第219 條、第47條第1 項、第38條第1 項第1 款、第3 款、第
51條第5 款，判決如主文。
本案經檢察官楊凱真到庭執行職務。
中    華    民    國    97    年    11    月    4     日
                  刑事第七庭  審判長法  官  蕭世昌
                                    法  官  連雅婷
                                    法  官  陳筱蓉
以上正本證明與原本無異。
如不服本判決，應於判決送達後10日內向本院提出上訴狀（應附
繕本），其未敘述上訴理由者，應於上訴期間屆滿後20日內補提
理由書狀於本院，上訴於臺灣高等法院。
                                    書記官  陳恩如
中    華    民    國    97    年    11    月    4     日
附錄本案論罪科罰法條全文：
刑法第210條：
偽造、變造私文書，足以生損害於公眾或他人者，處5 年以下有
期徒刑。
刑法第216條
行使第210 條至第215 條之文書者，依偽造、變造文書或登載不
實事項或使登載不實事項之規定處斷。
毒品危害防制條例第4條：
製造、運輸、販賣第一級毒品者，處死刑或無期徒刑；處無期徒
刑者，得併科新臺幣1 千萬元以下罰金。
製造、運輸、販賣第二級毒品者，處無期徒刑或7 年以上有期徒
刑，得併科新臺幣7 百萬元以下罰金。
製造、運輸、販賣第三級毒品者，處5 年以上有期徒刑，得併科
新臺幣5 百萬元以下罰金。製造、運輸、販賣第四級毒品者，處
3年 以上10年以下有期徒刑，得併科新臺幣3 百萬元以下罰金。
製造、運輸、販賣專供製造或施用毒品之器具者，處1 年以上7
年以下有期徒刑，得併科新臺幣1 百萬元以下罰金。
前五項之未遂犯罰之。
懲治走私條例第2條：
私運管制物品進口、出口逾公告數額者，處7 年以下有期徒刑，
得併科新臺幣3 百萬元以下罰金。
前項之未遂犯罰之。
第 1 項所稱管制物品及其數額，由行政院公告之。


司法院資訊處製作；財團法人民間司法改革基金會備份。
